【裁判字號】    97,訴,400
【裁判日期】    970519
【裁判案由】    違反毒品危害防制條例
【裁判全文】
臺灣雲林地方法院刑事判決               97年度訴字第400號
公  訴  人  臺灣雲林地方法院檢察署檢察官
被      告  甲○○
                    （另案在臺灣雲林第二監獄執行中）
上列被告因毒品危害防制條例案件，經檢察官提起公訴（96年度
毒偵字第1034號），被告於準備程序進行中就被訴事實為有罪之
陳述，本院合議庭裁定進行簡式審判程序，判決如下：
    主  文
甲○○施用第一級毒品，累犯，處有期徒刑拾月，扣案之第一級
毒品海洛因淨重零點零柒公克沒收銷燬之，注射針筒貳支均沒收
。又施用第二級毒品，累犯，處有期徒刑伍月。應執行有期徒刑
壹年貳月，上開扣案之第一級毒品海洛因沒收銷燬之，注射針筒
貳支均沒收。
    事  實
一、甲○○前因施用毒品案件，經觀察、勒戒後，認無繼續施用
    毒品傾向，於民國91年10月22日釋放出所，並由臺灣彰化地
    方法院檢察署檢察官於91年10月23日以91年度毒偵字第2500
    號為不起訴處分確定。又因毒品危害防制條例案件，經法院
    判處有期徒刑10月確定，於94年10月16日縮刑期滿執行完畢
    。仍不知悔改，復基於施用第1 級毒品海洛因之犯意，於96
    年7 月10日上午8 時許，在雲林縣虎尾鎮廉使里永興宮旁，
    以將海洛因摻水後置於針筒內注射血管之方式，施用第1 級
    毒品海洛因1 次；又基於施用第2 級毒品甲基安非他命（起
    訴書誤載為安非他命）之犯意，於96年7 月10日上午某時許
    ，在雲林縣二崙鄉○○村○○路133 號住宅旁，以將甲基安
    非他命置於玻璃球內燒烤後吸食其煙之方式，施用第2 級毒
    品甲基安非他命1 次。嗣於96年7 月10日中午12時50分許，
    在雲林縣虎尾鎮廉使里永興宮前廣場為警查獲，並扣得其轉
    讓並交付予廖啟明持有之毒品海洛因（淨重0.07公克）1 包
    及其所有供施用海洛因所用之注射針筒2 支，經採尿送驗，
    檢出毒品嗎啡陽性及甲基安非他命陽性反應，而悉上情。
二、案經雲林縣警察局虎尾分局報告臺灣雲林地方法院檢察署檢
    察官偵查起訴。
    理  由
一、本件被告甲○○所犯係死刑、無期徒刑、最輕本刑為3 年以
    上有期徒刑以外之罪，其於準備程序就被訴事實為有罪之陳
    述，經本院裁定由受命法官獨任以簡式審判程序審理，則依
    刑事訴訟法第273 條之2 、同法第159 條第2 項之規定，不
    適用傳聞法則有關限制證據能力之相關規定，合先敘明。
二、上揭事實，業據被告甲○○於警詢及偵審中坦承不諱，並有
    被告所有供施用海洛因所用之注射針筒2 支扣案可證，且被
    告為警查獲時所採集之尿液檢體送驗結果，呈嗎啡陽性反應
    （按海洛因係由嗎啡經化學合成而製得，經注射進入人體後
    ，因代謝分解成嗎啡，因此施打海洛因後，由尿液中檢驗結
    果為嗎啡反應）及甲基安非他命陽性反應，有雲林縣警察局
    虎尾分局查獲毒品嫌犯尿液送檢真實姓名登記簿、臺灣檢驗
    科技股份有限公司96年7 月31日濫用藥物尿液檢驗報告各1
    份（偵卷第16-17 頁）在卷可稽，足認被告上開自白與事實
    相符，應可採信。又被告前因施用毒品案件，經觀察、勒戒
    後，認無繼續施用毒品傾向，於91年10月22日釋放出所，並
    由臺灣彰化地方法院檢察署檢察官於91年10月23日以91年度
    毒偵字第2500號為不起訴處分確定等情，有臺灣高等法院被
    告前案紀錄表1 份在卷可參。被告於觀察勒戒執行完畢釋放
    後，5 年內再犯施用毒品之事證明確，犯行堪以認定。
三、按海洛因、甲基安非他命分別為毒品危害防制條例第2 條第
    2 項第1 、2 款所明定之第1 級毒品、第2 級毒品。核被告
    甲○○所為，係犯毒品危害防制條例第10條第1 項之施用第
    1 級毒品罪，及同條第2 項之施用第2 級毒品罪。其非法持
    有第1 級毒品海洛因、第2 級毒品甲基安非他命之低度行為
    ，已為其施用之高度行為所吸收，均不另論罪。被告所犯上
    開2 罪，犯意各別，行為互異，應分論併罰。又被告有如事
    實欄所述之前案科刑及執行紀錄，有卷附臺灣高等法院被告
    前案紀錄表可按，其受有期徒刑之執行完畢，5 年以內故意
    再犯有期徒刑以上之罪，為累犯，應依刑法第47條第1 項之
    規定，各加重其刑。爰審酌被告前因施用毒品，經觀察勒戒
    之處分後猶犯同罪行、其犯罪本質上為戕害自我身心健康之
    行為，尚未嚴重破壞社會秩序或侵害他人權益，及其犯後態
    度、教育程度等一切情狀，分別量處如主文所示之刑，並依
    刑法第51條第5 款之規定，定其應執行之刑。扣案之毒品1
    包，經鑑驗結果，認含毒品海洛因成分（淨重0.07公克），
    有法務部調查局96年8 月16日調科壹字第09623062110 號鑑
    定書1 紙在卷足憑（偵卷第13頁），係查獲之第1 級毒品，
    不問屬於犯人與否，應依毒品危害防制條例第18條第1 項前
    段規定沒收銷燬之；而因被告已將上開毒品海洛因連同包裝
    袋轉讓並交付予廖啟明持有（見被告96年7 月10日偵查筆錄
    及廖啟明96年7 月10日警詢、偵查筆錄），是包裹上開毒品
    海洛因之包裝袋1 個，已非屬被告所有之物，爰不予宣告沒
    收。至扣案之注射針筒2 支，係被告所有供施用海洛因所用
    之物，已為被告供承在卷，應依刑法第38條第1 項第2 款之
    規定，於被告所犯施用第1 級毒品罪項下宣告沒收之。
據上論斷，應依刑事訴訟法第273 條之1 第1 項、第299 條第1
項前段，毒品危害防制條例第10條第1 項、第2 項、第18條第1
項前段，刑法第11條前段、第47條第1 項、第51條第5 款、第38
條第1 項第2 款，判決如主文。
本案經檢察官乙○○到庭執行職務。
中    華    民    國    97    年    5     月    19    日
                  刑事第二庭    法  官  王  素  珍
以上正本證明與原本無異。
如不服本判決，應於判決收受後10日內，向本院提出上訴狀（須
附繕本）。
                                書記官  吳  伊  婷
中    華    民    國    97    年    5     月    19    日
附錄本案論罪科刑法條：
毒品危害防制條例第10條
施用第一級毒品者，處6 月以上5 年以下有期徒刑。
施用第二級毒品者，處3 年以下有期徒刑。


司法院資訊處製作；財團法人民間司法改革基金會備份。
